【裁判字號】    97,交聲,165
【裁判日期】    970821
【裁判案由】    聲明異議
【裁判全文】
臺灣嘉義地方法院交通事件裁定
原處分機關  交通部公路總局嘉義區監理所嘉義市監理站
異  議  人  乙○○
即受處分人
上列受處分人因違反道路交通管理處罰條例案件，對於交通部公
路總局嘉義區監理所嘉義市監理站中華民國97年4月24日所為之
處分（原處分案號：嘉監義裁字第裁76-I00000000號）聲明異議
，本院裁定如下：
    主    文
異議駁回。
    理    由
一、按汽車駕駛人，行車速度，超過規定之最高時速，或低於規
    定之最低時速，除有行車速度超過規定之最高時速60公里以
    上之外，處新臺幣（下同）1,200元以上2,400元以下罰鍰；
    又汽車駕駛人，有上開情形者，除依原條款處罰鍰外，並記
    違規點數1點；不服舉發事實者，應於15日內，向處罰機關
    陳述意見，道路交通管理處罰條例第40條、第63條第1項第1
    款、第9條第1項中段，分別定有明文。次按違反道路交通管
    理處罰條例第40條事件，汽車駕駛人行車速度，超過規定之
    最高時速10公里以上未滿20公里，逾越應到案期限30 日內
    ，繳納罰鍰或到案聽候裁決者，處1,800元罰鍰，亦為違反
    道路交通管理事件統一裁罰基準及處理細則第2條第2項之裁
    罰基準表所明定。
二、原處分意旨略以：本件異議人即受處分人（以下稱異議人）
    乙○○駕駛之車號CO-5302號自用小客車，於民國97年3月24
    日21時35分，在二林鎮○○路○段縣150線10公里處，經彰化
    縣警察局交通警察隊芳苑分局員警舉發「經雷射測速車速76
    公里，限速60公里，超速16公里」，異議人於97年4月10日
    陳述不服舉發，逾越應到案期限30日內申訴，經原處分機關
    交通部公路總局嘉義區監理所嘉義市監理站審查結果，仍認
    異議人有前開違規行為，而依道路交通管理處罰條例第40條
    規定，裁處罰鍰1,800元，並依同條例第63條第1項第1款規
    定，記違規點數1點等語。
三、聲明異議意旨略以：異議人因執勤員警未放警示標語牌於30
    0～500公尺警示駕駛人，彰化縣警察局芳苑分局員警所為舉
    發違規，顯有錯誤，為此狀請本院撤銷原處分等語。
四、經查：
（一）異議人於前揭時間駕駛上開車輛，行經最高時速為60公里
      之二林鎮○○路○段縣150線10公里處，因行車速度達76公
      里，超過規定最高時速10公里以上未滿20公里，遭彰化縣
      警察局交通警察隊芳苑分局員警以測速器測得超速後攔停
      舉發等情，為異議人所不爭執，並有彰化縣警察局彰警交
      字第I00000000號舉發違反道路交通管理事件通知單、交
      通部公路總局嘉義區監理所嘉義市監理站嘉監義裁字第裁
      76-I00000000號違反道路交通管理事件裁決書附卷可稽，
      且據舉發員警於本院調查中證述屬實（見本院97年7月29
      日訊問筆錄），事證明確，應堪認定。
（二）異議人雖質疑：我是在未設測速警告標示情況下被拍云云
      ，惟查：
    1.按汽車駕駛人行車速度超過規定之最高速限，經採用固定
      或非固定式科學儀器取得證據資料證明者，於一般道路須
      至少於100公尺，於高速公路、快速公路須至少於300公尺
      前，明顯標示之，道路交通管理處罰條例第7條之2第3項
      ，固定有明文，然衡其立法用意，不外表明科處違規人行
      政裁罰之終極目的在敦促駕駛人依行車速限駕駛，是以科
      學儀器採證，由主管機關在明顯處告示，用以提醒駕駛人
      依道路限速行駛，以期在駕駛人避免受罰之心理下，達到
      依行車速限駕駛，進而維護行車安全之最大效益，尚非謂
      如有違反上開注意規定，駕駛人超速行駛之違規行為即應
      不罰，異議人主張違規地點未設警告標示而不應處罰云云
      ，其立論已非無疑。
    2.更何況本件關於違規地點之標示設置情形，證人即舉發員
      警甲○○於本院調查中具結證稱：當天（97年3月24日）
      我是站在二林鎮○○路○段的路旁執行巡邏兼交通違規稽
      查勤務，以雷射測速器1次鎖定1部車子測速，我們測到異
      議人的車子超速；當天有設置警示牌，在縣150線8.5公里
      處有固定式警示牌，另外在違規地點前方約100多公尺處
      ，我們又設置活動式的警示牌等語（同見本院上開訊問筆
      錄），按證人甲○○乃原處分機關舉發異議人有前述違規
      行為之原證人，並到庭具結擔保其供述之真實性，且在負
      擔偽證罪之心理處罰狀態下證述異議人經舉發經過，亦無
      足以令人顯信其所為之證述為不可採之品格證據或前科證
      據存在，復有彰化縣警察局芳苑分局97年4月21日芳警分
      五字第0970006995號函檢附舉發路段警示牌標示相片3幀
      附卷可證。是本件已於舉發地點縣150線8.5公里前方約
      100多公尺處設活動式置警告標示，與前揭道路交通管理
      處罰條例第7條之2規定一般道路至少於100公尺前設標示
      ，並無不合，異議人所辯，尚無可採。
    3. 又本件距離舉發違規地點1.5公里設置有固定式的警告標
      示，然按前開道路交通管理處罰條例第7條之2第3項，僅
      規定一般道路至少於100公尺前設明顯標示以提醒駕駛人
      ，未規定最遠距離為若干，衡諸本件異議人違規時之行車
      時速高達76公里，1.5公里乃不到2分鐘之車程，堪認係足
      以提醒駕駛人注意之合理距離，是本件警告標示之設置亦
      無違反道路交通管理處罰條例第7條之2第3項規定之情事
      。
五、綜上所述，異議人確有駕駛車輛違反道路交通管理處罰條例
    第40條規定之超速情事，舉發機關依法舉發、原處分機關依
    法裁處異議人1,800元罰鍰，並依同條例第63條第1項規定記
    違規點數1點，於法並無違誤。異議人之聲明異議，為無理
    由，應予駁回。
六、據上論斷，依道路交通案件處理辦法第19條，裁定如主文。
七、如不服本裁定，應於送達後5日內，向本院提出抗告狀。
中    華    民    國    97    年    8    月    21     日
                  交通法庭    法  官  劉瓊雯
上列正本證明與原本無異。
如不服本裁定，應於裁定送達後5日內向本院提出抗告狀（應附
繕本）。
中    華    民    國    97    年    8    月    21     日
                              書記官  劉美娟


司法院資訊處製作；財團法人民間司法改革基金會備份。
